臺灣宜蘭地方法院刑事判決　　　　　　　　　　　　　　九十年度易字第六八一號
　　公　訴　人　臺灣宜蘭地方法院檢察署檢察官
　　被　　　告　丙○○
右列被告因竊盜案件，經檢察官提起公訴（九十年度偵字第三二三八號），本院判決
如左：
    主  文
丙○○毀越安全設備竊盜，累犯，處有期徒刑拾月。
    事  實
一、丙○○（原名羅武勝，民國八十八年四月三十日更改姓名）前因竊盜及肅清煙毒
    條例案件，經臺灣板橋地方法院分別以八十三年度易字第四七七三號判決處有期
    徒刑五月及以八十三年度訴字第一九七三號判決處有期徒刑二年五月確定，經接
    續執行後，嗣經假釋付保護管束，於八十六年三月十六日假釋期滿，執行完畢。
    詎丙○○猶不知悔改，復基於為自己不法所有之犯意，於九十年四月十四日晚間
    九時三十分至同年月十五日上午九時許之間某時，至址設宜蘭縣羅東鎮○○路三
    百九十號敘香園餐廳，先以不詳方法破壞上開餐廳窗戶上之安全設備即耐力版後
    ，旋即由該處進入，而竊取甲○○所有數量不詳約新台幣二萬三千八百元之現金
    及香煙、酒類，於得手隨即離去。迄九十年四月十五日上午九時許，甲○○至上
    開餐廳開門時，知悉失竊情形後報警處理，經處理警員採集現場指紋，並送內政
    部警政署刑事警察局比對後，始查悉上情。
二、案經宜蘭縣警察局羅東分局報請臺灣宜蘭地方法院檢察署檢察官偵查起訴。
    理  由
一、訊據被告丙○○矢口否認有竊盜犯行，並辯稱：他於九十年四月間在台北馬偕醫
    院照顧他父親，僅於九十年四月四日因業務關係前往宜蘭取締盜版光碟，由於均
    在外用餐，因此是否有到敘香園餐廳他並不清楚，但記憶中應該沒有去，惟曾於
    羅東某一家大餐廳外面的樹下尿尿云云。然查：
  (1)右揭失竊事實，業據證人即被害人甲○○於警、偵訊及本院調查時指述明確，且
    證人即被害人甲○○於警訊時並稱：遭破壞之玻璃內側有放資料櫃，外側則有放
    盆栽，因此要接觸到窗戶玻璃並不容易等語（參見九十年十月十六日警訊筆錄）
    。另證人即現場採證警員劉俊誠於本院調查時結證稱：指紋是在侵入點的耐力版
    上採到的，而侵入點是面對正門的左邊窗戶，侵入點周圍他都有採集指紋，而且
    侵入點的地方指紋很多很亂，其中最清晰的指紋是掉在地面上的一片比較大的耐
    力版上採到的，經研判應該是竊賊用手把那片耐力版拿起來丟掉時所遺留。而餐
    廳內之櫃檯因為係木質，且上面的漆已經掉了，所以沒有辦法採集指紋等語（參
    見本院九十一年四月二十四日訊問筆錄）。則從上開證人甲○○、劉俊誠之證述
    ，足證於九十年四月十四日晚間九時三十分許至翌日上午九時許，竊賊係從該餐
    廳正門左邊窗戶，於打破窗戶耐力版後進入，並且為從該破壞處進入，於清除耐
    力版之碎片時，於該片耐力板上遺留指紋。
  (2)雖被告亦提出證人即同事乙○○，以證明於當日晚間他係於馬偕紀念醫院照顧其
    父親。經證人乙○○於本院調查時證稱：於九十年四月間晚上八、九時許，被告
    打電話找他，約過半小時之後被告就開車載他去馬偕醫院，是為了要照顧準備住
    院的被告父親，而到達醫院時已經是凌晨，並且被告的父親已經在加護病房等轉
    普通病房，而在加護病房時，係由他和被告二人輪流照顧等語（參見本院九十一
    年三月二十九日訊問筆錄）。惟經本院函詢馬偕紀念醫院被告之父羅春木住院及
    就醫紀錄後，被告之父羅春木係於九十年四月二十四日至同年四月三十日，及於
    九十年六月九日至同年六月十四日住院診療；另於九十年四月十二日及同年五月
    七日至該院門診就醫；另於九十年四月六日、四月十日、四月二十四日、五月十
    四日、六月九日至該院急診就醫，有該院九十一年一月十二日馬院醫內字第九一
    ○○四○號函附卷可稽。則依證人乙○○之前揭證詞中，復對照羅春木之住院紀
    錄即九十年四月二十四日至同年四月三十日及九十年六月九日至同年六月十四日
    ，則證人乙○○應係九十年四月二十四日左右始和被告前往馬偕醫院。雖被告另
    質疑稱：當時他父親應該係於九十年四月十日送至馬偕醫院急診室，並且於嗣後
    二天於醫院走廊中等待病房，故證人可能將急診室誤認為加護病房等語。惟經本
    院訊問證人乙○○與被告在醫院走廊等病房時，期間經過多少時間，證人乙○○
    答稱：其中期間約一、二天被告父親即住進病房（參見前揭訊問筆錄）。但參以
    馬偕醫院上開羅春木就診紀錄，於九十年四月二十四日有急診及住院紀錄，則被
    告對證人乙○○就此部分之質疑即無所據。
  (3)又上開餐廳係緊鄰宜蘭縣羅東鎮○○路，侵入點之玻璃窗係於大門左側，若依被
    告辯稱，他曾於某一家餐廳外尿尿，則衡諸常情，被告自可進入該餐廳內借用廁
    所，或至其他偏僻處，又豈會於人潮來往之馬路旁並可能遭人目睹之情形下隨意
    尿尿。且本件案發後，經警方於現場採集之指紋送內政部警政署刑事警察局鑑定
    之結果，認「送鑑編號一、二現場指紋，經輸入電腦比對、確認結果。分別與本
    局擋存羅武勝指紋卡之左拇指、右拇指指紋相符；其他指紋，均因紋線不清或特
    徵點不足，無法比對」有該局出具之鑑驗書一紙附卷可證。則依該鑑驗書所載，
    當日竊賊於行竊當時，應有以雙手碰觸侵入之玻璃窗，而若依被告所辯稱，指紋
    可能係偶然間不經意之碰觸所遺留，惟一般情形，若係偶然間不經意之碰觸，多
    係以手掌平貼該窗戶，則此方式之碰觸，除手掌拇指外，其餘四指均應完整碰觸
    ，然依上開鑑驗書所載，僅有拇指指紋較為清晰，其餘四指卻無法完整採集，亦
    徵係行為人以手拿取耐力版碎片時所遺留。從而綜上所述，本件事證明確，被告
    犯行洵堪認定，應依法論科。
二、核被告所為，係犯刑法第三百二十一條第一項第二款之加重竊盜罪。查被告前因
    竊盜及肅清煙毒條例案件，經臺灣板橋地方法院分別以八十三年度易字第四七七
    三號判決處有期徒刑五月及以八十三年度訴字第一九七三號判決處有期徒刑二年
    五月確定，經接續執行後，嗣經裁定假釋付保護管束，於八十六年三月十六日期
    滿執行完畢。有卷附臺灣高等法院被告全國前案紀錄表及台灣高等法院檢察署刑
    案紀錄簡復表各一件可按，其受有期徒刑之執行完畢，五年再犯有期徒刑以上之
    罪，為累犯，依法加重其刑。爰審酌被告犯罪之目的、手段、竊得財物之價值及
    犯罪後態度等一切情狀，量處如主文所示之刑，以示懲儆。
據上論斷，應依刑事訴訟法第二百九十九條第一項前段、刑法第三百二十一條第一項
第二款、第四十七條判決如主文。
本案經檢察官林秋田到庭執行職務
中      華      民      國    九十一    年      五      月      八      日
                                  臺灣宜蘭地方法院刑事第二庭
                                        審判長法  官  黃  永  勝
                                              法  官  郭  顏  毓
                                              法  官  辜  漢  忠
右正本證明與原本無異。
如不服本判決，應於判決送達後十日內，向本院提出上訴狀。( 應附繕本 )
                                              書記官林  秀  麗
中      華      民      國    九十一    年      五      月      九      日
附錄本案論罪科刑法條全文：
刑法第三百二十一條第一項第二款
犯竊盜罪而有左列情形之一者，處六月以上、五年以下有期徒刑：
二  毀越門扇、牆垣或其他安全設備而犯之者。
